【裁判字號】    95,上訴,1739
【裁判日期】    951229
【裁判案由】    違反毒品危害防制條例
【裁判全文】
臺灣高等法院高雄分院刑事判決        95年度上訴字第1739號
上  訴  人  臺灣高雄地方法院檢察署檢察官
被      告  乙○○
                    （現另案於臺灣高雄監獄執行中）
指定辯護人  王建宏律師
上列上訴人因被告違反毒品危害防制條例案件，不服臺灣高雄地
方法院94年度訴字第2667號中華民國95年7 月24日第一審判決（
起訴案號：臺灣高雄地方法院檢察署93年度偵字第21986 號），
提起上訴，本院判決如下：
      主    文
上訴駁回。
      理    由
一、公訴意旨略以：乙○○明知海洛因、甲基安非他命係管制物
    品，不得販賣、持有，竟基於營利之概括犯意，於93年10月
    間起，以不詳價格向不詳姓名綽號「慶仔」者販入數量不詳
    之海洛因、甲基安非他命，除供己施用之外，再分別以0000
    000000號行動電話為聯絡工具，在高雄市前鎮區英德橫巷66
    號3 樓住處，販售第一、二級毒品海洛因、甲基安非他命予
    不特定人，其中(一)、93年10月1 日11時30分49秒許，與綽號
    「阿德」（使用00-0000000號公共電話）約定出售新台幣（
    下同）500 元之甲基安非命價格給「阿德」，惟因故並未交
    付甲基安非他命予綽號「阿德」者。(二)、93年10月28日前一
    週內某日，在上開住處出售數量不詳之甲基安非他命予不詳
    姓名之人。(三)、93年9、10 月間出售數量不詳之海洛因予不
    詳姓名之人。(四)、93年10月28日上午7、8時許，在上開住處
    樓下，出售約1000元之甲基安非他命予不詳姓名之人。嗣經
    警於93年10月28日14時許持搜索票欲前往上開住處執行搜索
    ，並扣得如附表編號1 至14所示之物。因認被告乙○○涉犯
    毒品危害防制條例第4條第1項之販賣第一級毒品既遂罪、同
    條例第4條第2項之販賣第二級毒品既遂罪及同條例第4條第6
    項、第2項之販賣第二級毒品未遂罪嫌。
二、本件公訴人認被告乙○○（下稱被告）涉犯毒品危害防制條
    例第4條第1項之販賣第一級毒品罪、同條例第4條第2項之販
    賣第二級毒品罪及同條例第4條第6項、第2項之販賣第二級
    毒品未遂罪嫌，無非以證人陳書雅於警詢、檢察官偵查中之
    證述，並有0000000000號行動電話於93年10月11日11時30分
    49秒許與綽號「阿德」之通話監聽譯文、0000000000號行動
    電話於93年10月7日2時26分55秒許與綽號「阿明」之通話監
    聽譯文，暨法務部調查局鑑定通知書1 紙、高雄醫學大學附
    設中和紀念醫院檢驗報告11紙等附卷可稽，復有海洛因1 包
    、電子磅秤1 個、甲基安非他命1 包扣案可資佐證，為其論
    據。訊據被告固坦承有於上揭時地為警查獲如附表編號1 至
    14 所 示之物品等情，惟堅決否認有何販賣第一級毒品、第
    二級毒品犯行，辯稱：我本身有施用海洛因及甲基安非他命
    ，附表編號5 至14所示之物品均是我所有之物，除行動電話
    外，均是供我個人施用毒品使用，附表編號1 至4 所示在陳
    書雅皮包內查獲之物品，除附表編號1 所示之海洛因是我委
    託陳書雅所購買者外，其餘物品為何人所有，我並不清楚，
    而門號0000000000號行動電話雖是我所使用，但我並未販賣
    毒品予綽號「阿德」及「阿明」等人，監聽譯文所示我與「
    阿德」之對話內容，是「阿德」詢問我有無500 元之甲基安
    非他命，我表示沒有；我與「阿明」之對話內容，是「阿明
    」打電話給我，要我幫忙調「鹹的」（指海洛因），我有幫
    忙打電話給「慶仔」詢問有無海洛因，我並未販賣毒品海洛
    因或甲基安非他命給他人等語。
三、按犯罪事實應依證據認定，無證據不得認定犯罪事實、不能
    證明被告犯罪者，應諭知無罪之判決，刑事訴訟法第154 條
    第2 項、第301 條第1 項分別定有明文。又事實之認定，應
    憑證據，如未能發現相當證據，或證據不足以證明，自不能
    以推測或擬制之方法，為裁判基礎；且認定不利於被告之事
    實須依積極證據，苟積極證據不足為不利於被告事實之認定
    時，即應為有利於被告之認定；另認定犯罪事實所憑之證據
    ，雖不以直接證據為限，間接證據亦包括在內，然而無論直
    接證據或間接證據，其為訴訟上之證明，須於通常一般之人
    均不致有所懷疑，而得確信其為真實之程度者，始得據為有
    罪之認定，倘其證明尚未達到此一程度，而有合理之懷疑存
    在而無從使事實審法院得有罪之確信時，即應由法院為諭知
    被告無罪之判決（參照最高法院40年度台上字第86號、30年
    度台上字第816 號、76年度台上字第4986號判例意旨）。又
    刑事訴訟法第161 條已於民國91年2 月8 日修正公布，其第
    1 項規定：檢察官就被告犯罪事實，應負舉證責任，並指出
    證明之方法。因此，檢察官對於起訴之犯罪事實，應負提出
    證據及說服之實質舉證責任。倘其所提出之證據，不足為被
    告有罪之積極證明，或其指出證明之方法，無從說服法院以
    形成被告有罪之心證，基於無罪推定之原則，自應為被告無
    罪判決之諭知（參照最高法院92年台上字第128 號判例）。
四、經查：
  (一)、證據能力方面：
  1.、按被告以外之人（包括證人、鑑定人、告訴人、被害人及
      共同被告等）於檢察事務官、司法警察官或司法警察調查
      中所為之陳述，與審判中不符時，其先前之陳述具有較可
      信之特別情況，且為證明犯罪事實存否所必要者，得為證
      據，刑事訴訟法第159條之2定有明文。所謂「前後陳述不
      符」之要件，應就前後階段之陳述進行整體判斷，以決定
      其間是否具有實質性差異，惟無須針對全部陳述作比較，
      陳述之一部分有不符，亦屬之。而所謂「較可信之特別情
      況」之情形，亦應就前後陳述時之各種外部情況進行比較
      ，以資決定何者外部情況具有可信性。若陳述係在特別可
      信之情況下所為，則虛偽陳述之危險性即不高，雖係審判
      外陳述，或未經被告反對詰問，仍得承認其有證據能力。
      查證人陳書雅於警詢中之陳述，就被告而言，係以證人身
      份所為之陳述，雖證人陳書雅於93年10月28日警詢中證稱
      ：被告有在販賣毒品海洛因及（甲基）安非他命，我有看
      到他在住處的房間將毒品海洛因及安非他命，分裝成一小
      包，裝在夾鏈袋內，我就問他為什麼要這樣裝，他說這樣
      是要賣的；我有看到別人到被告家向被告購買毒品云云（
      見警卷第11頁）；惟證人陳書雅於93年10月28日於檢察官
      偵查中結證稱：「（乙○○有無在賣毒品？）我不知道」
      等語（見偵查卷第5 頁），其於93年12月16日檢察官偵查
      中亦僅陳稱：在10月28日上午7 、8 時我去乙○○家，要
      向他拿手機，我在樓下等他，他下樓後順便拿一包毒品給
      一個人，我有親眼看到等語（見偵查卷第44頁末行、45頁
      第1 行）；其於原審審理時證稱：被告並未販賣毒品，我
      於警詢之陳述，是因警察告知已錄影蒐證有錄到被告在販
      賣毒品，警察並告訴我說「乙○○說妳在販賣毒品」，我
      一氣之下，就跟警察說毒品是被告在販賣的等語（見原審
      卷第132 、133 頁）。本院斟酌持有或施用毒品者供出毒
      品來源可獲減刑之寬典，參以證人陳書雅雖概稱目睹他人
      至被告家中購買毒品，但究係目睹何人向被告購買何毒品
      ？另除了93年10月28日外何時有人向被告購買何毒品？均
      未見證人陳書雅具體敘明，足見證人陳書雅於警詢中之供
      述，可能受到供出毒品來源可獲減刑寬典之影響，且公訴
      人亦未證明（自由證明）該警詢筆錄具有較可信或特別可
      信之情怳，是依上開規定，證人陳書雅上開警詢筆錄之記
      載，就證明被告構成犯罪之事實，自無證據能力。證人陳
      書雅於93年10月28日及93年12月16日在檢察官偵查中所為
      之陳述，既均已依法具結，且復無證據足認其於檢查官偵
      查中之供述有何顯不可信之情況，依刑事訴訟法第159 條
      之1 第2 項規定，其於偵查中之證言自具有證據能力。
  2.、本案監聽係高雄市政府警察局刑警大隊為執行機關，依臺
      灣高雄地方法院檢察署93年9月9日雄檢楠監續羽字第1899
      號通訊監察書，案由為涉嫌觸犯槍砲彈藥刀械管制條例第
      11條第1 項等，實施監察之通訊號碼共計10支行動電話號
      碼（包含被告使用之0000000000號行動電話），監察時間
      自93年9月10日10時起至93年10月8日10時止，監察方法為
      電話現譯監錄及惡意追蹤，是承辦警員對被告所使用之00
      00000000門號實施監聽錄音，並未逾越授權實施監察之範
      圍。本案監聽符合通訊保障及監察法之法定程序，應具有
      證據能力。
  (二)、證人陳書雅於警詢時就被告販賣第一、二級毒品部分所為
      之陳述，並無證據能力，已如上揭所述，自不得憑以作為
      被告有無公訴人所指上揭販賣毒品犯行之認定依據。證人
      陳書雅於93年10月28日檢察官偵查中雖證稱：「（今天於
      英德橫街查獲海洛因、夾鏈袋、安非他命吸食鏟子、電子
      磅秤係何人所有？）乙○○所有，都是他準備要販賣的，
      也有供己施用」、「（乙○○向何人購買？）不知道」、
      「乙○○都賣給何人？如何與之聯絡？）不知道，但都是
      打乙○○0000000000號電話跟他聯絡」、「（買賣價格？
      何處交貨？）不知道價格，他都跟買主約在他家附近交貨
      」、「（是否知悉確實交易時、地？）上星期三、四在他
      家附近有賣安非他命給買主；海洛因在9 月間曾多次買賣
      ，10月也有」、「（販賣數量？）他都是以幾小包方式賣
      出，每次得款500 元或1,000 元不等」、「（他平日都將
      毒品藏在何處？）他房間床頭櫃的一個包包裡」等語（見
      偵查卷第5 至6 頁）；惟與其於同日在檢察官偵訊時供稱
      ：「（乙○○平時是否有在販賣毒品？）我不知道」等語
      （見偵查卷第5 頁），顯然前後有所矛盾，則其上開於檢
      察官偵查中之供詞即有瑕疵，自難認為真實；又證人陳書
      雅於93年12月16日檢察官偵查中證稱：「（10月28日在內
      勤檢察官偵訊時表示乙○○有在賣毒品，是否屬實？）在
      10月28日早上7 、8 點，我去乙○○要向他拿手機，我在
      樓下等他，他下樓後順便拿毒品給一個人，我有親眼看到
      」、「（妳為何在內勤檢察官偵訊時表示乙○○在9 月、
      10日及10月28日都有賣安非他命給別人？）那是警察叫我
      講的，我實際上只有看到10月28日那一次，買主將仟元大
      鈔折起來交給乙○○，可能是一千或二千元」、「（妳剛
      才表示乙○○在10月28日是向別人買毒品還是賣毒品給別
      人？）他是向別人買毒品，我剛才聽錯了」等語（見偵查
      卷第43至47頁）；惟其於原審審理時結證：我已忘記我於
      93年10月28日檢察官偵查中曾講過扣案之海洛因是乙○○
      跟朋友拿來要賣的，當日我於檢察官偵查中稱乙○○拿甲
      基安非他命給買主，應該是乙○○去跟別人拿的，我並沒
      有一同前往，我當日之所以提及買主都是打乙○○之
      0000000000號行動電話與之聯絡，是警員告知錄音錄到該
      支電話，我才告訴檢察官，我確實沒有在10月28日上午7
      、8 點看到乙○○拿毒品給別人等語（見原審卷第131 至
      135 頁），足見證人陳書雅於二次偵查中及原審審理時之
      證詞均前後不一，真實性令人懷疑，且其對於所稱知悉被
      告於上開時、地販賣毒品之原因為何，究係其親眼目睹或
      聽聞被告或他人傳述，以及被告毒品交易之對象、毒品數
      量、價格、次數及交易方式，亦均未能予以具體供明，則
      其指訴被告涉犯販賣海洛因犯行之證詞，顯有瑕疵，尚難
      僅憑證人陳書雅上開矛盾且有瑕疵之陳述，即遽為被告涉
      有公訴人所指販賣毒品犯行之認定。
  (三)、門號0000000000號行動電話係被告所使用乙節，業據被告
      於原審及本院審理時供承在卷；依卷內通信監察譯文內容
      觀之，被告上揭所用之行動電話門號於93年10月1 日11時
      30分49秒與（07）0000000 （公共電話）之通話內容為：
      「甲（即被告）：喂」、「乙（即綽號『阿德』）：喂，
      我阿德啦」、「甲：嗯」、「乙：阿現在有方便嗎」、「
      甲：按那」、「乙：現在有方便嗎」、「甲：有啊」、「
      乙：出500 給我」、「甲：嗯」、「乙：我馬上到喔」、
      「甲：你馬上到喔」、「乙：嗯，按那」、「甲：好啦」
      、「乙：喔，掰」（見警卷第21頁），上開通話中綽號「
      阿德」雖有向被告表示「出500 」等語，但觀其前後通話
      內容，並無法得知綽號「阿德」（本院無從查出當時使用
      公共電話之阿德之真實姓名，故無從傳喚到庭作證）向被
      告稱出500 之用意。另該門號於93年10月7 日2 時26分55
      秒與（07）0000000 之通話內容：「甲（即被告）：喂」
      、「乙（即綽號『明仔』）：喂，阿禎喔」、「甲：你是
      誰」、「乙：明仔啦」、「甲：按怎」、「乙：你那裏能
      夠調鹹的（指海洛因）嗎」、「甲：可能沒辦法」、「乙
      ：為什麼」、「甲：因為他們跟我說明天啊」、「乙：我
      聽沒」、「甲：我等一下打給你啦」、「乙：你要出去喔
      」、「甲：對啊」、「乙：我等一下沒地方啦，你找個地
      方給我睡一天」、「甲：我等一下馬上打給你」、「乙：
      好啦」（見警卷第22頁）。況本院依職權傳訊上開（07）
      00 00000號門號使用人甲○○到庭證稱：我的綽號不是「
      明仔」，我不認識被告，該通電話不是我打的，我於84年
      以後就未再施用過毒品，在我家出入之人亦無綽號「明仔
      」的人等語（見本院卷第72頁）；而被告上開與綽號「明
      仔」通話內容中，雖然綽號「明仔」確實有詢問被告能否
      調海洛因，但施用毒品者彼此間互通有無、合資購買或代
      覓毒品來源之情形，尚非少見，且本案亦未見實際查獲有
      被告與綽號「明仔」交易毒品之證據，自難僅憑綽號「明
      仔」與被告間上開通話內容，即逕認被告有公訴人所指對
      外販賣海洛因之事實。故本件上開監察譯文內容自不足採
      為認定被告有販賣毒品給「阿德」或「明仔」等不特定人
      之證據。
  (四)、本件扣案如附表編號1所示之海洛因1包，乃係被告委託陳
      書雅代為向綽號「慶仔」之男子購入者；附表編號5 至13
      所示之吸管鏟子1 支、殘渣袋1 個、甲基安非他命1 包、
      注射針筒2 支、吸管鏟子3 支、玻璃球1 個、殘渣袋2 個
      、殘渣袋1 個及吸食器1 瓶，均係被告所有之物等情，業
      據被告於原審及本院審理時供承在卷。而附表編號1 所示
      疑似海洛因粉末1 包、編號7 所示疑似甲基安非他命晶體
      1 包、編號5 所示吸管鏟子1 支、編號6 所示殘渣袋1 個
      、編號8 所示注射針筒2 支、編號9 所示吸管鏟子3 支、
      編號10所示玻璃球1 個、編號11所示殘渣袋2 個、編號12
      所示殘渣袋1 個及編號13所示吸食器1 瓶，經分別送請法
      務部調查局及高雄醫學大學附設中和紀念醫院檢驗之結果
      ，送驗白粉確含第一級毒品海洛因成分（驗餘淨重0.31公
      克，空包裝重0.42公克）、送驗晶體呈甲基安非他命陽性
      反應（驗後毛重1.4 公克）、送驗吸管鏟子1 支、殘渣袋
      1 個、注射針筒2 支、吸管鏟子3 支、殘渣袋2 個及殘渣
      袋1 個均呈海洛因陽性反應、送驗玻璃球1 個及吸食器1
      瓶則呈甲基安非他命陽性反應，有附表所示之法務部調查
      局鑑定通知書1 紙及高雄醫學大學附設中和紀念醫院檢驗
      報告10紙在卷可稽（見原審卷第53、74至86頁）。然被告
      前於88年間，因施用毒品案件，經原審法院以88年度毒聲
      字第5403號裁定送觀察、勒戒後，認無繼續施用毒品傾向
      ，於88年8 月16日執行觀察勒戒完畢經釋放，由臺灣高雄
      地方法院檢察署檢察官以88年度毒偵字第39號為不起訴處
      分確定；又於88年間，因施用毒品案件，經原審法院以88
      年度毒聲字第8103號裁定送觀察、勒戒後，認有繼續施用
      毒品傾向，復經原審法院以88 年 度毒聲字第9685號裁定
      令入戒治處所施以強制戒治，期間經評定為合格，原審法
      院乃以89年度毒聲字第3636號裁定停止戒治，所餘戒治期
      間命付保護管束，並於89年12月28日保護管束期滿，執行
      強制戒治完畢，其所犯施用毒品罪部分，經本院以89年度
      上訴字第588 號判處應執行有期徒刑10月確定，並於91年
      2 月10日執行完畢，復於93年1 月31日上午某時，因施用
      第一、二級毒品海洛因、甲基安非他命各1 次，經原審法
      院於93年7 月21日以93年度訴字第11 24 號判處應執行有
      期徒刑1 年確定；且其於93年10月28日為警查獲後，經警
      採集尿液送驗結果，亦均呈嗎啡及甲基安非他命陽性反應
      等情，有臺灣高等法院被告前案紀錄表及94年度訴字第45
      2 號判決各1 份附卷可憑，足認被告本身確有施用第一級
      毒品海洛因及第二級毒品甲基安非他命之惡習；而本件扣
      案如附編號1 所示海洛因1 包及編號7 所示甲基安非他命
      1 包，數量甚微，如被告確有販賣毒品牟利之犯行，衡情
      其持有之毒品海洛因應不在少數，是已難僅憑上開扣得為
      數甚少之海洛因及甲基安非他命各1 包，即推認被告有販
      賣海洛因及甲基安非他命之犯行。再者，施用毒品習慣之
      人，將毒品分裝於夾鏈袋內，方便攜帶外出施用及避免施
      用過量之情形，以及使用吸管鏟子、玻璃球或吸食器作為
      吸食毒品工具者，所在多有；被告本身既為染有施用海洛
      因及甲基安非他命惡習之人，則其所辯：上開扣案物品係
      供己施用毒品所用等語，尚非無據。故本案亦無從由被告
      經警查獲扣得上開吸管鏟子、殘渣袋、注射針筒、玻璃球
      及吸食器等物，即推論其有販賣海洛因及甲基安非他命之
      犯行。
  (五)、至附表編號2 至5 所示之空夾鏈袋2 個、電子磅秤1 台及
      殘渣袋3 個，被告一再否認為其所有，雖證人陳書雅於93
      年12月16日檢察官偵查中證稱：皮包裡的毒品（指海洛因
      ）、夾鏈袋、電子磅秤及殘渣袋，都是被告所有，我不知
      道他何時把那些東西放進我的包包裡面等語（見偵查卷第
      45頁），惟其於原審審理時則證稱：我皮包內之海洛因1
      包，是我與乙○○合資去購買的，其餘東西是何人所有，
      我並不清楚等語（見原審卷第130、131頁），其前後所述
      顯有不一，已難遽予採信。況該電子磅秤1 台，經送請法
      務部調查局鑑定其上是否有被告指紋之結果，該局以氰丙
      烯酸酯煙燻潛伏指紋採取法處理後，其上未發現有清晰可
      供比對指紋，故無法比對鑑定，亦有法務調查局94年10月
      18日調科貳字第09400468750號鑑定通知書1份在卷可稽（
      見原審卷第60頁），參以證人陳書雅於93年10月28日14時
      許，經警在高雄市前鎮區英德橫巷66號頂樓查獲後，採集
      其尿液送驗之結果，呈嗎啡及甲基安非他命陽性反應，而
      經原審法院以93年度毒聲字第2782號裁定送觀察、勒戒後
      ，認無繼續施用毒品之傾向，經臺灣屏東地方法院檢察署
      檢察官於94年5月6日以94年度毒偵字第1001號不起訴處分
      確定，前已敘及，則證人陳書雅本身既染有施用第一級毒
      品及第二級毒品之習性，而吸毒者自備電子磅秤以檢查其
      購買毒品之重量是否相符或於購買大包毒品時，分裝為數
      小包，以供吸食之便，並非少見，是上開在其皮包內查獲
      如附表編號2 至4 所示之物，亦非無為其所有之可能，且
      檢察官就此部分亦未能提出任何積極證據證明係被告所有
      之物，自難據此認上揭物件係被告所有供販賣第一級毒品
      所用之物品。
  (六)、綜上所述，被告究否確有被訴販賣第一級毒品海洛因、第
      二級毒品甲基安非他命犯行，本院認為均仍存有合理之懷
      疑，尚未到達確信其為真實之程度。而公訴人所提出之證
      據，尚不足為被告有罪之積極證明，其指出證明之方法，
      亦無從說服法院以形成被告有罪之心證，揆諸前揭說明，
      自應為被告無罪之諭知。
  (七)、末按沒收為從刑之一種，依主從不可分原則，應附隨於主
      刑而同時宣告之，除有罪，免刑等判決，於裁判時併宣告
      外，如諭知無罪之判決，既無主刑，從刑亦無所附麗，故
      案內之違禁物，應另依刑法第40條但書由檢察官聲請單獨
      宣告沒收（最高法院78年台非字第72號著有判例）。本件
      被告被訴販賣第一級毒品海洛因及第二級毒品甲基安非他
      命部分，既經判決無罪，依上揭說明，本件被告為警查獲
      扣得如附表編號5至14所示之物（如附表編號1所示之海洛
      因，為陳書雅觸犯持有第一級毒品海洛因罪之物，由原審
      法院另予宣告沒收銷燬之），應另依刑法第40條但書由檢
      察官聲請單獨宣告沒收，併此敘明。
五、原審就被告被訴販賣第一級毒品、第二級毒品部分，認不能
    證明被告有販賣第一級毒品海洛因、第二級毒品甲基安非他
    命犯行，而為被告無罪之諭知。經核原判決此部分並無違誤
    。檢察官上訴意旨，仍執上揭證人陳書雅上揭於警訊、檢察
    官偵查中不利被告之證詞及上開監察譯文內容、其他起訴時
    所持論據，認定被告有販賣第一級、第二級毒品之犯行，指
    摘原判決不當；惟檢察官所持論罪之依據，均無法採為認定
    有在販賣第一級、第二級毒品之證據，已如上揭所述，本件
    檢察官上訴即為無理由，應予駁回。
六、同案被告陳書雅部分業經原審判決確定；被告乙○○被訴轉
    讓第二級毒品部分，經原審判決罪刑後，被告上訴後於本院
    審理中撤回上訴而告確定，自不另論列，附此敘明。
據上論結，應依刑事訴訟法第368 條，判決如主文。
本案經檢察官許月雲到庭執行職務。
中    華    民    國    95    年    12    月    29    日
                  刑事第四庭    審判長法  官  蕭權閔
                                      法  官  陳吉雄
                                      法  官  吳進寶
如不服本判決，應於判決送達後10日內向本院提出上訴狀，其未
敘述理由者並應於提出上訴狀後10日內向本院補提理由書（應附
繕本）。
中    華    民    國    95    年    12    月    29    日
                                      書記官  張文斌
臺灣高等法院高雄分院95年度上訴字第1739號刑事判決附表：
┌──┬────┬───┬────┬───────┬────┐
│編號│扣案物品│數  量│鑑定結果│  鑑定報告    │備註    │
│    │名稱    │      │        │              │        │
├──┼────┼───┼────┼───────┼────┤
│ 1  │海洛因  │1 包（│第一級毒│法務部調查局93│在陳書雅│
│    │        │驗後淨│品海洛因│年12月17日調科│皮包內查│
│    │        │重0.31│        │壹字第22001885│獲      │
│    │        │公克，│        │6 號鑑定通知書│        │
│    │        │空包裝│        │              │        │
│    │        │重0.42│        │              │        │
│    │        │公克）│        │              │        │
├──┼────┼───┼────┼───────┼────┤
│ 2  │空夾鏈袋│2 個  │海洛因及│高雄醫學大學附│同上    │
│    │        │      │甲基安非│設中和紀念醫院│        │
│    │        │      │他命均陰│94年2 月22日出│        │
│    │        │      │性      │具之報告編號94│        │
│    │        │      │        │02-345、346 號│        │
│    │        │      │        │檢驗報告      │        │
├──┼────┼───┼────┼───────┼────┤
│ 3  │電子秤  │1 台  │海洛因陽│同上，報告編號│同上    │
│    │        │      │性反應  │0000-000號    │        │
├──┼────┼───┼────┼───────┼────┤
│ 4  │殘渣袋  │3 個  │同上    │同上，報告編號│同上    │
│    │        │      │        │0000-000號    │        │
├──┼────┼───┼────┼───────┼────┤
│ 5  │吸管鏟子│1支   │同上    │同上，報告編號│在乙○○│
│    │        │      │        │0000-000號    │住處鞋櫃│
│    │        │      │        │              │內查獲  │
├──┼────┼───┼────┼───────┼────┤
│ 6  │殘渣袋  │1個   │同上    │同上，報告編號│同上    │
│    │        │      │        │0000-000號    │        │
├──┼────┼───┼────┼───────┼────┤
│ 7  │甲基安非│1 包（│甲基安非│同上，報告編號│在乙○○│
│    │他命    │驗後毛│他命陽性│0000-000號    │住處房間│
│    │        │重1.4 │反應    │              │內查獲  │
│    │        │公克）│        │              │        │
├──┼────┼───┼────┼───────┼────┤
│ 8  │注射針筒│2支   │海洛因陽│同上，報告編號│同上    │
│    │        │      │性反應  │0000-000號    │        │
├──┼────┼───┼────┼───────┼────┤
│ 9  │吸管鏟子│3 支  │同上    │同上，報告編號│同上    │
│    │        │      │        │0000-000號    │        │
├──┼────┼───┼────┼───────┼────┤
│ 10 │玻璃球  │1  個 │甲基安非│同上，報告編號│同上    │
│    │（即吸食│      │他命陽性│0000-000號    │        │
│    │器）    │      │反應    │              │        │
├──┼────┼───┼────┼───────┼────┤
│ 11 │殘渣袋  │2 個  │海洛因陽│同上，報告編號│同上    │
│    │        │      │性反應  │0000-000號    │        │
├──┼────┼───┼────┼───────┼────┤
│ 12 │殘渣袋  │1 個  │海洛因陽│同上，報告編號│同上    │
│    │        │      │性反應  │0000-000號    │        │
├──┼────┼───┼────┼───────┼────┤
│ 13 │吸食器  │1 瓶  │甲基安非│同上，報告編號│同上    │
│    │        │      │他命陽性│0000-000號    │        │
│    │        │      │反應    │              │        │
├──┼────┼───┼────┼───────┼────┤
│ 14 │手機（含│1支   │未送驗  │              │同上    │
│    │門號0925│      │        │              │        │
│    │643005SI│      │        │              │        │
│    │M卡1張  │      │        │              │        │
└──┴────┴───┴────┴───────┴────┘


司法院資訊處製作；財團法人民間司法改革基金會備份。
